臺灣新竹地方法院民事簡易判決　　　　 94年度竹簡字第629號
原　　　告　臺灣銀行股份有限公司
法定代理人　甲○○
訴訟代理人　庚○○
　　　　　　己○○
被　　　告　丁○○
　　　　　　　　　　　　號
　　　　　　丙○○
　　　　　　戊○○
　　　　　　　　　　　　巷21.
兼　共　同
訴訟代理人　乙○○
上列當事人間請求返還消費借貸款事件，本院於民國94年8月9日
辯論終結，判決如下：
    主  文
被告應連帶給付原告新台幣壹拾肆萬貳仟伍佰柒拾玖元，及自民
國九十三年十一月六日起至清償日止，按年息百分之三點六三六
計算之利息，暨自民國九十三年十二月七日起至清償日止，逾期
六個月以內者，按上開利率百分之十，超過六個月以上者，按上
開利率百分之二十計算之違約金。
訴訟費用由被告連帶負擔。
本判決得假執行。
    事實及理由
一、原告之聲明：如主文第1項所示。
二、事實摘要：
(一)原告主張借款人陶薪禾（原名陶有福，於民國92年6月11日
    改名為陶薪禾）於92年5月6日簽立借據，向原告借款新台幣
    （下同）200,000元，約定借款期間為5年，即自92年5月6日
    起至97年5月6日止，以每月為1期，共分60期，按期平均攤
    還本息，並應於每月6日繳納本息一次，本借款按年率2.625
    %計息，借款利率係按原告訂約日定儲利率指數年率1.678%
    加個別加碼年率0.947%訂定，定儲利率指數年率嗣調整時，
    自調整後之第1個應繳款日起，按調整後之定儲利率指數年
    率加原約定個別加碼年率計息。又定儲利率指數年率，係依
    原告所指定國內六主要金融機構1、2、3年定期儲蓄存款固
    定利率之平均利率訂定，該指數年率於每年3、6、9、12月
    21日各調整1次，並以每年3、6、9、12月15日數據為調整該
    指數年率採計之基準日；另個別加碼年率，係由原告考量其
    作業成本及個別因素予以核定。另約定借款人倘未依期還本
    或付息時，即喪失期限利益，所有債務視為全部到期，除應
    自遲延時起按應繳款日之定儲利率指數年率加原約定個別加
    碼年率計付遲延利息外，並應就遲延還本付息部分，逾期6
    個月以內者，按上開利率百分之10，超過6個月以上者，按
    上開利率百分之20加付違約金。詎陶薪禾就前開借款並未依
    約繳納本息，迄今已逾一期以上，陶薪禾即應將借款一次清
    償，計尚積欠142,579元，及自93年11月6日起至清償日止，
    按年息3.636%計算之利息，暨自93年12月7日起至清償日止
    ，逾期6個月以內者，按上開利率百分之10，超過6個月以
    上者，按上開利率百分之20計算之違約金。又查陶薪禾業於
    93年4月14日死亡，應由其繼承人即被告4人概括繼承其債務
    ，對陶薪禾所積欠之債務負連帶清償之責任，詎屢經催討均
    未清償，爰依消費借貸及繼承之法律關係提起本訴等情。
(二)被告則以：其等對於原告主張之事實及證據均無意見，惟希
    望由法院判決以杜將來爭議，並聲明：原告之訴駁回。
三、本院之判斷：
(一)查原告主張之前揭事實，已據其提出與所述相符之放款借據
    （消費性貸款專用）、小額貸款全部查詢表、本院94年3月1
    4日新院月民慎第04249號函、郵局存證信函、陶薪禾之繼承
    系統表及其死亡除戶戶籍謄本、被告戶籍謄本等件為證，且
    為被告所不爭執，自堪認原告之主張為真實。
(二)從而，原告基於消費借貸及繼承之法律關係，請求被告連帶
    清償如主文第1項所示之借款本金、利息與違約金，即無不
    合，應予准許。
四、本件係依民事訴訟法第427條第1項適用簡易訴訟程序所為被
    告敗訴之判決，應依職權宣告假執行。
五、據上論結：本件原告之訴為有理由，依民事訴訟法第436 條
    第2項、第85條第2項、第389條第1項第3款，判決如主文。
中　　華　　民　　國　　94　　年　　8 　　月　　23　　日
                  新竹簡易庭　　法　官  高敏俐
以上正本係照原本作成。
如對本判決上訴，須於判決送達後20日內向本院提出上訴狀。
中　　華　　民　　國　　94　　年　　8 　　月　　23　　日
                                書記官　洪木志
